臺灣桃園地方法院民事判決　　　　　　　98年度訴字第2261號
原　　　告　李欣穎
訴訟代理人　陳昭全律師
被　　　告　財政部國有財產局
法定代理人　張佩智
訴訟代理人　李良珠
複　代理人　劉清枝
　　　　　　蘇嘉卿
　　　　　　王世民
被　　　告　陳武昌
訴訟代理人　王秀幸
被　　　告　陳武藤
　　　　　　鄭康美
　　　　　　陳怡秀
　　　　　　陳武信
　　　　　　陳惠珍
兼　上一人
訴訟代理人　陳惠禎
被　　　告　陳子章
訴訟代理人　陳福星
　　　　　　陳阿苗
被　　　告　陳劉垂
訴訟代理人　呂月鳳
被　　　告　陳阿娥
　　　　　　陳阿面
　　　　　　陳菁
　　　　　　陳素卿
兼上二人共同
訴訟代理人　陳清吉
被　　　告　陳雨泉
　　　　　　陳邱月
　　　　　　陳玉枝
上　一　人
訴訟代理人　黃順榮
被　　　告　陳進國
上　一　人
訴訟代理人　陳明宗
被　　　告　陳進益
　　　　　　呂振成
　　　　　　呂芳傳
上　一　人
訴訟代理人　呂勝村
被　　　告　陳明賢
　　　　　　周煜雄
　　　　　　周良才
　　　　　　周壽華
　　　　　　周宏龍
　　　　　　周宏興
　　　　　　王炳文
　　　　　　羅陳寶蓮
上列當事人間請求分割共有物事件，於民國100 年3 月8 日言詞
辯論終結，本院判決如下：
    主      文
被告王炳文、羅陳寶蓮，應就陳山所有，坐落桃園縣桃園市○
○段二五三地號土地（應有部分三十分之二）、桃園縣桃園市○
○段七五五地號土地（應有部分三十分之二），辦理繼承登記。
附表一所示桃園縣桃園市○○段二五三地號土地欄所示之共有人
共有之桃園縣桃園市○○段二五三地號土地，准予變賣分割，所
得價金，依該欄所示之應有部分比例分配於各共有人。
附表一所示桃園縣桃園市○○段四四五地號土地欄所示之共有人
共有之桃園縣桃園市○○段四四五地號土地，准予變賣分割，所
得價金，依該欄所示之應有部分比例分配於各共有人。
附表一所示桃園縣桃園市○○段四七八地號土地欄所示之共有人
共有之桃園縣桃園市○○段四七八地號土地，准予變賣分割，所
得價金，依該欄所示之應有部分比例分配於各共有人。
附表一所示桃園縣桃園市○○段四八二地號土地欄所示之共有人
共有之桃園縣桃園市○○段四八二地號土地，准予變賣分割，所
得價金，依該欄所示之應有部分比例分配於各共有人。
附表一所示桃園縣桃園市○○段四九三地號土地欄所示之共有人
共有之桃園縣桃園市○○段四九三地號土地，准予變賣分割，所
得價金，依該欄所示之應有部分比例分配於各共有人。
附表一所示桃園縣桃園市○○段四九六地號土地欄所示之共有人
共有之桃園縣桃園市○○段四九六地號土地，准予變賣分割，所
得價金，依該欄所示之應有部分比例分配於各共有人。
附表一所示桃園縣桃園市○○段四九七地號土地欄所示之共有人
共有之桃園縣桃園市○○段四九七地號土地，准予變賣分割，所
得價金，依該欄所示之應有部分比例分配於各共有人。
附表一所示桃園縣桃園市○○段五○五地號土地欄所示之共有人
共有之桃園縣桃園市○○段五○五地號土地，准予變賣分割，所
得價金，依該欄所示之應有部分比例分配於各共有人。
附表一所示桃園縣桃園市○○段五○九地號土地欄所示之共有人
共有之桃園縣桃園市○○段五○九地號土地，准予變賣分割，所
得價金，依該欄所示之應有部分比例分配於各共有人。
附表一所示桃園縣桃園市○○段七五五地號土地欄所示之共有人
共有之桃園縣桃園市○○段七五五地號土地，准予變賣分割，所
得價金，依該欄所示之應有部分比例分配於各共有人。
訴訟費用由兩造依附表二訴訟費用負擔欄所示比例負擔。
    事實及理由
壹、程序方面：
    被告陳武昌、陳武藤、鄭康美、陳怡秀、陳惠禛、陳惠珍、
    陳武信、陳子章、陳阿娥、陳阿面、陳雨泉、陳邱月、陳進
    國、呂振成、呂芳傳、陳明賢、陳玉枝、周煜雄、周良才、
    周壽華、周宏龍、周宏興、羅陳寶蓮以及王炳文經合法通知
    ，無正當理由未於最後言詞辯論期日到場，核無民事訴訟法
    第386 條各款所列情形，爰依原告聲請，由其一造辯論而為
    判決。
貳、實體方面：
一、原告起訴主張：
    (一)緣坐落於桃園縣桃園市○○段253 地號、同市○○段445
      地號、478 地號、482 地號、493 地號、496 地號、497
      地號、505 地號、509 地號、755 地號土地（以下簡稱系
      爭土地），為原告分別與附表一各地號土地欄所示之共有
      人共有，應有部分如附表一所示。然依高雄市鹽埕區戶政
      事務所提出民國35年之戶籍登記申請書所示，共有人陳山
      已死亡，是共有人陳山已於本件起訴前即已死亡，而
      被告羅陳寶蓮、王炳文為其繼承人，均尚未辦理繼承登記
      。
    (二)按各共有人，除法令另有規定外，得隨時請求分割共有物
      ；但因物之使用目的不能分割或契約訂有不分割之期限者
      ，不在此限；共有物之分割，依共有人協議之方法行之；
      分割之方法不能協議決定，或於協議決定後因消滅時效完
      成經共有人拒絕履行者，法院得因任何共有人之請求，命
      為下列分配：一、以原物分配於各共有人，但各共有人均
      受原物之分配顯有困難者，得將原物分配於部分共有人；
      二、原物分配顯有困難時，得變賣共有物，以價金分配於
      各共有人；民法第823 條第1 項、第824 條第2 項分別定
      有明文。又按民法第823 條第1 項所謂因物之使用目的不
      能分割，係指共有物繼續供他物之用，而為其物之利用所
      不可或缺，或為一權利之行使所不可缺者而言，例如界標
      、界牆、區分所有建築物之共同部分、共有之契據，最高
      法院85年台上字第966 號判決意旨可供參照。
    (三)上開兩造共有之系爭土地，並非上開最高法院判決意旨所
      稱之「界標、界牆、區分所有建築物之共同部分、共有之
      契據」，而無「因物之使用目的不能分割」之情形，且亦
      無共有人定有不分割期限之約定。又系爭土地共有人甚多
      ，加諸亦有建物興建其上之情形，以原物分配於各共有人
      之方式，顯有困難，為此請求鈞院以變賣共有物之方式而
      為裁判分割。爰依法提起本件訴訟，並聲明：
      1.被告羅陳寶蓮、王炳文應就被繼承人陳山所遺坐落於
        桃園縣桃園市○○段253 地號、面積13.32 平方公尺、
        權利範圍30分之2 之土地，辦理繼承登記。
      2.兩造共有之系爭土地，應予變賣，所得價金由兩造按如
        附表所示應有部分之比例分配。
二、被告陳武昌、鄭康美、陳怡秀、陳武信、陳阿面、陳雨泉、
    陳邱月、呂振成、陳明賢、周煜雄、周良才、周壽華、周宏
    龍、周宏興、羅陳寶蓮以及王炳文未於言詞辯論期日到場，
    亦未提出書狀作何聲明或陳述。其餘被告則辯稱：
    (一)被告財政部國有財產局：
      系爭土地占用狀況複雜，且部分共有人持分面積細小，原
      物分割恐無法單獨建築使用。況被告財政部國有財產局僅
      就系爭10筆土地中經管其中2 筆土地（即桃園縣桃園市○
      ○段478 地號及482 地號土地），權利範圍均為15分之4
      ，期以變賣方式消滅共有關係，所得價金按權利範圍比例
      分配予被告財政部國有財產局。
    (二)被告陳劉垂則表示不同意分割。
    (三)被告陳進益：主要係祠堂問題，其同意變賣，但是價格條
      件應優渥。
    (四)被告陳清吉、陳菁、陳素卿則表示：同意分割，惟分割
      方式、價金計算方式應公平。被告陳清吉前住於桃園縣桃
      園市○○街189 巷32號，目前係由親戚居住。
    (五)下列被告未於最後言詞辯論期日到場，惟據其前於本院審
      理時到庭陳述意旨略以：
      1.被告陳武藤、被告陳惠禎、陳惠珍：希望可以合併拍賣
        。系爭土地上有陳姓祖先之祠堂，門牌號碼為桃園縣桃
        園市○○街189 巷38號。
      2.被告陳子章、陳阿娥：希望可以合併拍賣。又於系爭土
        地上有建物，被告陳子章之房屋門牌為40號、42號，而
        房屋門牌30號之房屋為被告陳子章之長子之住處。
      3.被告陳進國則以：不同意分割。系爭土地上有祖先祠堂
        。希望可以合併拍賣。36號房屋係呂振成所有，目前並
        無居住於該處。
      4.被告呂芳傳、陳玉枝：不同意分割。
三、本院之判斷：
    (一)經查，原告主張桃園縣桃園市○○段253 地號、同市○○
      段445 地號、478 地號、482 地號、493 地號、496 地號
      、497 地號、505 地號、509 地號、755 地號土地（即系
      爭土地），為原告分別與附表一各地號土地欄所示之共有
      ，應有部分如附表一所示；系爭三聖段253 地號、忠義段
      755 地號土地之共有人陳山於35年之前即已死亡，被告
      王炳文、羅陳寶蓮為其繼承人，均尚未辦理繼承登記；另
      系爭土地之共有人就系爭土地均未訂有不分割之契約，因
      共有人眾多，無法協議分割等事實，業據原告提出系爭土
      地之土地登記謄本、共有人陳山之繼承系統表及繼承人
      之戶籍謄本、被告王炳文、羅陳寶蓮提出之繼承系統表、
      戶籍謄本各1 份為證（見本院卷一第11頁至第58頁、第16
      8 頁至第170 頁、第177 頁至第18 6頁、第194 頁至第20
      0 頁），且為上開到場或提出書狀之被告財政部國有財產
      局等人所不爭執；而其餘被告未於言詞辯論期日到場爭執
      ，亦未提出書狀作何答辯，依民事訴訟法第28 0條第3 項
      準用同條第1 項規定，視同渠等對原告主張之事實為自認
      。綜上，堪認原告主張之上開事實為真實，是此部分之事
      實堪以認定，合先敘明。
    (二)按因繼承、強制執行、公用徵收或法院之判決，於登記前
      已取得不動產物權者，非經登記，不得處分其物權，為民
      法第759 條所明定。而分割共有物乃係直接對共有物之權
      利有所變動，性質上屬處分行為，故共有不動產之共有人
      中有已死亡者，依民法第759 條規定，其繼承人自非先經
      登記，不得訴請分割共有物，在該繼承人為被告之情形，
      為求訴訟經濟，原告可就請求繼承登記及分割共有物之訴
      一併提起，即以一請求該死亡共有人之繼承人辦理繼承登
      記，並請求該繼承人於辦理繼承登記後，與原告及其餘共
      有人分割共有之不動產（最高法院68年第13次民事庭會議
      決議、70年第2 次民事庭會議決議參照）。又查，系爭三
      聖段253 地號、忠義段755 地號土地之共有人陳山於35
      年之前即已死亡，被告羅陳寶蓮、王炳文為其繼承人，均
      尚未辦理繼承登記，業如前述，是原告請求被告羅陳寶蓮
      、王炳文，應就被繼承人陳山所有之系爭三聖段253 地
      號、忠義段755 地號土地，應有部分各為30分之2 ，辦理
      繼承登記，核與上開法律規定相符，應予准許。
    (三)再按各共有人，得隨時請求分割共有物，但因物之使用目
      的不能分割或契約訂有不分割之期限者，不在此限，民法
      第823 條第1 項定有明文。再查，依附表一所示系爭土地
      之地目、使用分區及使用地類別觀之，依系爭土地之使用
      目的並無不能分割之情形，又系爭土地並無不分割之約定
      ，業如前述，從而，原告以共有人之身分，其依上開規定
      ，請求分割系爭共有土地，為有理由，自應准許。
    (四)次按共有物分割之方法不能協議決定者，法院得因任何共
      有人之聲請，命為以原物分配於各共有人，或變賣共有物
      ，以價金分配予各共有人，民法第824 條第2 項亦有明文
      。又法院裁判分割共有物，定其分配，應兼顧全體共有人
      之利益，斟酌各共有人之利害關係並共有物之性質、價格
      、利用價值及經濟效用決之。本件原告以前揭情詞，請求
      將系爭土地為變價分割，依兩造之應有部分比例分配金額
      ，上開到場或提出書狀之被告則不同意原告之分割方案，
      並以上述情詞置辯。復查：
      1.按共有物如為數宗不同地號之土地，其共有人如非以成
        立一共有關係之意思而共有數宗土地時，應認其共有關
        係分別存在於每宗土地之上，除經全體共有人同意外，
        法院為分割時，尚不能任意予以合併為一共有物，視作
        一所有權而予分割，此乃一物一權原則之當然解釋（最
        高法院75年度台上字第2459號、77年度台上字第2061號
        、81年度台上字第549 號、90年度台上字第1594號、92
        年度台上字第1534號民事判決要旨參照）。查，系爭三
        聖段253 地號、忠義段755 地號土地，並非與其他土地
        毗鄰，而系爭忠義段445 地號、478 地號、482 地號、
        493 地號、496 地號、497 地號、505 地號、509 地號
        等8 筆土地雖係毗鄰，惟該8 筆土地之共有人並非完全
        相同，應有部分亦非全部一致，此有卷附土地登記謄本
        、附表一所示共有人之應有部分比例可稽，是系爭10筆
        土地難以原物合併分割。
      2.系爭10筆土地之共有人人數固非屬眾多（系爭三聖段25
        3 地號、忠義段755 地號土地之共有人為18人，忠義段
        445 地號、478 地號、482 地號、496 地號、509 地號
        土地之共有人分別為17人，同段493 地號、505 地號土
        地之共有人分別為22人、同段497 地號土地之共有人為
        26人），惟依系爭10筆土地之面積，就個別土地依共有
        人之應有部分比例進行分配，將使所分得之土地更加細
        分割裂，就土地之整體經濟利用而言，亦非妥適，本院
        認本件不宜以個別土地原物分割之方法來分配土地予共
        有人，應以個別土地分別變賣共有物，以價金依各土地
        共有人之應有部分比例，分配於各共有人之分割的方式
        ，並使土地終歸1 人所有，除將兼顧兩造利益之維護，
        亦可發揮系爭土地之最大利用價值及經濟效益，而符公
        平原則。因此，原告請求就系爭10筆土地予以變價分割
        ，並將所得之價金，依各土地共有人之應有部分比例分
        配，尚稱適當，爰判決如主文第2 項至第11項所示。
    (五)綜上所述，原告請求被告羅陳寶蓮、王炳文，應就被繼承
      人陳山所遺系爭三聖段253 地號、忠義段755 地號土地
      所有權應有部分辦理繼承登記，並准將系爭土地予以分割
      ，為有理由，應予准許。本院依同上系爭土地性質及分割
      後之經濟效用等情形，認以變價分割為當，爰判決如主文
      第2 至11項所示。末按，分割共有物具有非訟事件性質，
      兩造就共有物分割方法不能達成協定時，固得起訴請求裁
      判分割，然兩造各自主張之分割方法，僅供法院參考，法
      院依民法第824 條命為適當之分配，乃斟酌何種分割方法
      較能增進共有物之經濟效益，並兼顧兩造利益以為決定，
      不受任何共有人主張之拘束，亦不因何造起訴而有不同，
      縱法院認原告請求分割共有物為有理由，依法決定方法分
      割，被告應訴並提出不同主張，促使法院就如何為適法分
      割形成積極心證，均為渠等按當時之訴訟程度為伸張或防
      衛權利所必要，如僅因法院准許原告分割共有物之請求或
      採納其分割方案，即命被告負擔全部訴訟費用，顯失公允
      ；本院酌量兩造均可因本件分割共有物而獲得相同之利益
      ，故以兩造共有人應有部分比例負擔訴訟費用方不致失衡
      。從而，本件訴訟費用之負擔，應依兩造之應有部分之比
      例，並分配如附表二訴訟費用分擔欄所示之比例負擔，始
      屬妥當。
四、本件事證已臻明確，兩造其餘主張及舉證，經核與判決基確
    不生影響，爰不另一一論述，附此敘明。
據上論結，本件原告之訴為有理由，依民事訴訟法第385 條第1
項前段、第80條之1 、第85條第1 項但書、第2 項，判決如主文
。
中    華    民    國   100    年    3     月    25    日
                  民事第三庭    法  官  陳心婷
以上正本係照原本作成
如對本判決上訴，須於判決送達後二十日內向本院提出上訴狀。
如委任律師提起上訴者，應一併繳納上訴審裁判費。
中    華    民    國   100    年    3     月    25    日
                                書記官  林君燕
附表一：
┌────┬─────┬─────┬────────────────────────────────────────────┐
│        │共有之土地│桃園縣桃園│桃園縣桃園市○○段                                                                      │
│共 有 人│          │市○○段  │                                                                                        │
│        ├─────┼─────┼────┬────┬────┬────┬────┬────┬────┬────┬────┤
│        │地號      │253       │445     │478     │482     │493     │496     │497     │505     │509     │755     │
│        ├─────┼─────┼────┼────┼────┼────┼────┼────┼────┼────┼────┤
│        │面積      │436㎡     │2.01㎡  │109.99㎡│194.29㎡│809.63㎡│4.16㎡  │370.85㎡│912.79㎡│814.75㎡│13.32㎡ │
│        ├─────┼─────┼────┼────┼────┼────┼────┼────┼────┼────┼────┤
│        │地目      │建        │旱      │旱      │旱      │建      │旱      │建      │建      │旱      │旱      │
├────┴─────┼─────┼────┼────┼────┼────┼────┼────┼────┼────┼────┤
│李欣穎              │3/30      │18/180  │18/180  │18/180  │18/180  │18/180  │18/180  │18/180  │18/180  │3/30    │
├──────────┼─────┼────┼────┼────┼────┼────┼────┼────┼────┼────┤
│財政部國有財產局    │0         │0       │4/15    │4/15    │0       │0       │0       │0       │0       │0       │
├──────────┼─────┼────┼────┼────┼────┼────┼────┼────┼────┼────┤
│陳武昌              │9/180     │9/180   │9/180   │9/180   │9/180   │9/180   │9/180   │9/180   │9/180   │9/180   │
├──────────┼─────┼────┼────┼────┼────┼────┼────┼────┼────┼────┤
│陳武藤              │12/180    │12/180  │12/180  │12/180  │12/180  │12/180  │12/180  │12/180  │12/180  │12/180  │
├──────────┼─────┼────┼────┼────┼────┼────┼────┼────┼────┼────┤
│鄭康美              │6/180     │6/180   │6/180   │6/180   │6/180   │6/180   │6/180   │6/180   │6/180   │6/180   │
├──────────┼─────┼────┼────┼────┼────┼────┼────┼────┼────┼────┤
│陳怡秀              │6/180     │6/180   │6/180   │6/180   │6/180   │6/180   │6/180   │6/180   │6/180   │6/180   │
├──────────┼─────┼────┼────┼────┼────┼────┼────┼────┼────┼────┤
│陳惠禎              │3/60      │53/360  │53/360  │53/360  │53/360  │53/360  │53/360  │53/360  │53/360  │3/60    │
├──────────┼─────┼────┼────┼────┼────┼────┼────┼────┼────┼────┤
│陳惠珍              │3/60      │53/360  │53/360  │53/360  │53/360  │53/360  │53/360  │53/360  │53/360  │3/60    │
├──────────┼─────┼────┼────┼────┼────┼────┼────┼────┼────┼────┤
│陳武信              │3/180     │3/180   │3/180   │3/180   │3/180   │3/180   │3/180   │3/180   │3/180   │3/180   │
├──────────┼─────┼────┼────┼────┼────┼────┼────┼────┼────┼────┤
│陳子章              │12/90     │36/540  │36/540  │36/540  │72/540  │36/540  │72/540  │72/540  │36/540  │12/90   │
├──────────┼─────┼────┼────┼────┼────┼────┼────┼────┼────┼────┤
│陳劉垂              │6/540     │36/3240 │36/3240 │36/3240 │18/3240 │36/3240 │18/3240 │18/3240 │36/3240 │6/540   │
├──────────┼─────┼────┼────┼────┼────┼────┼────┼────┼────┼────┤
│陳阿娥              │6/540     │36/3240 │36/3240 │36/3240 │18/3240 │36/3240 │18/3240 │18/3240 │36/3240 │6/540   │
├──────────┼─────┼────┼────┼────┼────┼────┼────┼────┼────┼────┤
│陳阿面              │6/540     │36/3240 │36/3240 │36/3240 │18/3240 │36/3240 │18/3240 │18/3240 │36/3240 │6/540   │
├──────────┼─────┼────┼────┼────┼────┼────┼────┼────┼────┼────┤
│陳菁              │6/540     │36/3240 │36/3240 │36/3240 │18/3240 │36/3240 │18/3240 │18/3240 │36/3240 │6/540   │
├──────────┼─────┼────┼────┼────┼────┼────┼────┼────┼────┼────┤
│陳素卿              │6/540     │36/3240 │36/3240 │36/3240 │18/3240 │36/3240 │18/3240 │18/3240 │36/3240 │6/540   │
├──────────┼─────┼────┼────┼────┼────┼────┼────┼────┼────┼────┤
│陳清吉              │7/90      │36/3240 │36/3240 │36/3240 │18/3240 │36/3240 │18/3240 │18/3240 │36/3240 │7/90    │
├──────────┼─────┼────┼────┼────┼────┼────┼────┼────┼────┼────┤
│陳雨泉              │4/30      │1/180   │1/180   │1/180   │1/180   │1/180   │1/180   │1/180   │1/180   │4/30    │
├──────────┼─────┼────┼────┼────┼────┼────┼────┼────┼────┼────┤
│陳邱月              │2/15      │4/15    │0       │0       │0       │4/15    │0       │0       │4/15    │2/15    │
├──────────┼─────┼────┼────┼────┼────┼────┼────┼────┼────┼────┤
│陳進國              │0         │0       │0       │0       │1/80    │0       │1/80    │1/80    │0       │0       │
├──────────┼─────┼────┼────┼────┼────┼────┼────┼────┼────┼────┤
│陳進益              │0         │0       │0       │0       │1/80    │0       │1/80    │1/80    │0       │0       │
├──────────┼─────┼────┼────┼────┼────┼────┼────┼────┼────┼────┤
│呂振成              │0         │0       │0       │0       │1/80    │0       │1/80    │1/80    │0       │0       │
├──────────┼─────┼────┼────┼────┼────┼────┼────┼────┼────┼────┤
│呂芳傳              │0         │0       │0       │0       │1/80    │0       │1/80    │1/80    │0       │0       │
├──────────┼─────┼────┼────┼────┼────┼────┼────┼────┼────┼────┤
│陳明賢              │0         │0       │0       │0       │9/180   │0       │0       │9/180   │0       │0       │
├──────────┼─────┼────┼────┼────┼────┼────┼────┼────┼────┼────┤
│陳玉枝              │0         │0       │0       │0       │72/540  │0       │72/540  │72/540  │0       │0       │
├──────────┼─────┼────┼────┼────┼────┼────┼────┼────┼────┼────┤
│周煜雄              │0         │0       │0       │0       │0       │0       │9/360   │0       │0       │0       │
├──────────┼─────┼────┼────┼────┼────┼────┼────┼────┼────┼────┤
│周良才              │0         │0       │0       │0       │0       │0       │1/160   │0       │0       │0       │
├──────────┼─────┼────┼────┼────┼────┼────┼────┼────┼────┼────┤
│周壽華              │0         │0       │0       │0       │0       │0       │1/160   │0       │0       │0       │
├──────────┼─────┼────┼────┼────┼────┼────┼────┼────┼────┼────┤
│周宏龍              │0         │0       │0       │0       │0       │0       │1/160   │0       │0       │0       │
├──────────┼─────┼────┼────┼────┼────┼────┼────┼────┼────┼────┤
│周宏興              │0         │0       │0       │0       │0       │0       │1/160   │0       │0       │0       │
├───┬──────┼─────┼────┼────┼────┼────┼────┼────┼────┼────┼────┤
│      │羅陳寶蓮    │          │        │        │        │        │        │        │        │        │        │
│陳山├──────┤2/30      │0       │0       │0       │0       │0       │0       │0       │0       │2/30    │
│      │王炳文      │          │        │        │        │        │        │        │        │        │        │
└───┴──────┴─────┴────┴────┴────┴────┴────┴────┴────┴────┴────┘
附表二：
┌───────────┬───────────────┐
│                      │訴訟費用負擔比例              │
├───────────┼───────────────┤
│李欣穎                │366/3668                      │
├───────────┼───────────────┤
│財政部國有財產局      │81/3668                       │
├───────────┼───────────────┤
│陳武昌                │183/3668                      │
├───────────┼───────────────┤
│陳武藤                │244/3668                      │
├───────────┼───────────────┤
│鄭康美                │122/3668                      │
├───────────┼───────────────┤
│陳怡秀                │122/3668                      │
├───────────┼───────────────┤
│陳惠禎                │496/3668                      │
├───────────┼───────────────┤
│陳惠珍                │496/3668                      │
├───────────┼───────────────┤
│陳武信                │61/3668                       │
├───────────┼───────────────┤
│陳子章                │422/3668                      │
├───────────┼───────────────┤
│陳劉垂                │29/3668                       │
├───────────┼───────────────┤
│陳阿娥                │29/3668                       │
├───────────┼───────────────┤
│陳阿面                │29/3668                       │
├───────────┼───────────────┤
│陳菁                │29/3668                       │
├───────────┼───────────────┤
│陳素卿                │29/3668                       │
├───────────┼───────────────┤
│陳清吉                │59/3668                       │
├───────────┼───────────────┤
│陳雨泉                │77/3668                       │
├───────────┼───────────────┤
│陳邱月                │278/3668                      │
├───────────┼───────────────┤
│陳進國                │26/3668                       │
├───────────┼───────────────┤
│陳進益                │26/3668                       │
├───────────┼───────────────┤
│呂振成                │26/3668                       │
├───────────┼───────────────┤
│呂芳傳                │26/3668                       │
├───────────┼───────────────┤
│陳明賢                │86/3668                       │
├───────────┼───────────────┤
│陳玉枝                │279/3668                      │
├───────────┼───────────────┤
│周煜雄                │9/3668                        │
├───────────┼───────────────┤
│周良才                │2/3668                        │
├───────────┼───────────────┤
│周壽華                │2/3668                        │
├───────────┼───────────────┤
│周宏龍                │2/3668                        │
├───────────┼───────────────┤
│周宏興                │2/3668                        │
├───────────┼───────────────┤
│羅陳寶蓮              │                              │
├───────────┤連帶負擔30/3668               │
│王炳文                │                              │
└───────────┴───────────────┘